【裁判字號】    98,交聲,124
【裁判日期】    980527
【裁判案由】    違反道路交通管理處罰條例聲明異議
【裁判全文】
臺灣花蓮地方法院交通事件裁定         98年度交聲字第124號
原處分機關  交通部公路總局臺北區監理所花蓮監理站
異  議  人
即受處分人  甲○○
上列異議人即受處分人因違反道路交通管理處罰條例案件，對於
交通部公路總局臺北區監理所花蓮監理站中華民國 98年3月25日
所為之處分（原處分案號：花監違字第裁44-P00000000號）聲明
異議，本院裁定如下：
    主  文
異議駁回。
    理  由
一、原處分機關處分意旨略以：異議人即受處分人甲○○於民國
    97年11月19日13時44分許，駕駛車牌號碼 7572-GY號自用小
    客貨車，在台九線 179.6公里北上車道崇德段處，因「行車
    速度超過規定最高時速20公里以上40公里以下」之違規，經
    花蓮縣警察局新城分局掣發花警交字第 P00000000號舉發違
    反道路交通管理事件通知單，並移送原處分機關，原處分機
    關即依道路交通管理處罰條例第40條，裁處異議人即受處分
    人罰鍰新臺幣（下同） 1,800元，並依同條例第63條記違規
    點數1點，罰鍰限於98年4月24日前繳納，並註明上開罰鍰逾
    期不繳納之處分。
二、異議人即受處分人異議意旨則以：其於前開時地並未超速行
    車，且台九線 179.6公里處，同一地點有路邊固定桿測速器
    ，為何未偵測出其行車超速。其駕駛之車輛業經定期驗車，
    行車速率表一切正常，行經路段碼表未顯示超速。該路段為
    郊外路段，警方值勤照相測速未設置前方執行公務之告示牌
    ，已違反勤務規定。對於警方所提之雷達測速器應受再度檢
    驗其準確度，因其檢測與其汽車速度有不符，而聲明異議，
    請求撤銷原處分等語。
三、按汽車駕駛人，行車速度，超過規定之最高時速，或低於規
    定之最低時速，除有第43條第1項第2款情形（行車速度，超
    過規定之最高時速60公里以上）外，處新臺幣 1,200元以上
    2,400元以下罰鍰；又汽車駕駛人有前開情形，記違規點數1
    點，道路交通管理處罰條例第40條、第63條第1項第1款分別
    定有明文。
四、經查：
（一）異議人即受處分人曾於民國97年11月19日13時44分許，駕
      駛車牌號碼7572-GY號自用小客貨車，行經台九線179.6公
      里北上車道崇德段之事實，為異議人即受處分人所不爭執
      。
（二）異議人即受處分人雖辯稱其並未超速云云。惟觀諸花蓮縣
      警察局新城分局98年4月29日新警交字第 0980005752號函
      及所附之舉證照片乙幀所示，車牌號碼 7572-GY號自用小
      客貨車於 97年11月19日13時44分34秒，行經台九線179.6
      公里北上車道崇德段之時速為每小時76公里，車牌號碼清
      晰可辨，顯無誤認之可能。足徵異議人即受處分人駕駛前
      開自用小客貨車行經該處，確有行車速度超過規定最高時
      速20公里以上40公里以下之違規。
（三）異議人即受處分人雖復辯稱警方之雷達測速器應再度檢驗
      其準確度云云。然查本件係花蓮縣警察局新城分局警員使
      用活動式三角架雷達測速儀執行勤務，該測速儀則經國家
      通訊傳播委員會審驗合格，並經經濟部標準檢驗局檢定合
      格，檢定日期為97年7月8日，有效期限為 98年7月31日之
      事實，亦有國家通訊傳播委員會低功率射頻電機審驗合格
      證明（逐步審驗）、經濟部標準檢驗局雷達測速儀檢定合
      格證書各乙紙附卷足憑，異議人即受處分人空言論斷警方
      舉發時所用雷達測速儀之準確度，自屬無稽。
（四）次按汽車駕駛人之行為有經以科學儀器取得證據資料證明
      其行為違規，前開科學儀器應採固定式，並定期於網站公
      布其設置地點。但汽車駕駛人之行為屬行車速度超過規定
      之最高速限或低於規定之最低速限之情形不在此限。對於
      上開違規行為，採用固定或非固定式科學儀器取得證據資
      料證明者，於一般道路須至少於 100公尺，於高速公路、
      快速公路須至少於 300公尺前，明顯標示之，道路交通管
      理處罰條例第 7條之2第1項第7款、第2項第9款、第3項亦
      定有明文。異議人即受處分人雖又辯稱警方執勤照相未設
      置告示牌云云。然查：台九線 180.5公里北上車道設置有
      「常有測速照相」之長方形固定式告示牌，於台九線180.
      1公里處設有「 50公里」限速之固定式圓形標誌及地面上
      標線，且警方於97年11月19日執行勤務時，亦在台九線18
      0.05公里北上車道處設置長方形「前有測速照相」之活動
      式告示牌，始於台九線 179.6公里北上車道處架設雷達測
      速儀等情，有花蓮縣警察局新城分局 98年5月15日新警交
      字第0980006554號函及所附之花蓮縣警察局新城分局警備
      隊執行測速照相地點道路標誌、標線及告示設置情形照片
      4 幀存卷可參，前開標誌、標線及告示牌均清楚易於辨識
      ，則交通管理機關及花蓮縣警察局既已分別於上開地點設
      立符合前開規定之標誌、標線及告示牌，且設置雷達測速
      照相儀器之處所亦無駕駛人顯難以預見之情形，異議人即
      受處分人辯稱該路段並無設置告示牌云云，亦無依據。
（五）綜上所述，異議人即受處分人前開違規事實，洵堪認定。
      原處分機關以異議人即受處分人確有駕駛車輛超越速限之
      違規行為，依道路交通管理處罰條例第40條，裁處抗告人
      罰鍰 1,800元，依同條例第63條第1項第1款之規定記違規
      點數 1點，於法並無違誤。本件異議為無理由，應予駁回
      。
據上論斷，依道路交通案件處理辦法第19條，裁定如主文
中    華    民    國    98    年    5     月    27    日
                  交通法庭      法  官   張宏節
上列正本證明與原本無異。
如對本裁定不服，應於送達後5日內，向本院提出抗告狀 （應抄
附繕本）。
中    華    民    國    98    年    5     月    27    日
                                書記官


司法院資訊處製作；財團法人民間司法改革基金會備份。
